# 请教陈版，设备尚未转移至客户厂区进行建造时的履约进度判断

提问人：banxian 时间：2020-10-19 08:05:06
公司提供设备集成服务，为客户进行工业设备建造，采用EPC模式，建造周期一般为 18 个月，为一段时间内履行的履约义务。需要进行前期的准备工作，如设计图纸、采购备料等，部分结构需要公司自行组装后运至客户厂区进行进一步的安装工作。请教，在未运达企业前，能够以已发生的装配成本计算履约进度，还是出于谨慎性考虑，待各配件运至客户厂区进行建设后才确认履约进度？

回答人：chenyiwei
如果该合同中构成一项整体的在一段时间内履行的履约义务，则理论上，在未运达企业前，也可以已发生的装配成本计算履约进度，除非该阶段的履约进度不能可靠确定。
但在新准则下，此类并非在客户现场为其建造定制设备的业务（不动产除外），可能较难满足“在一段时间内履约”的条件。